臺灣桃園地方法院刑事判決　　　　　　 96年度交易字第108號
公　訴　人　臺灣桃園地方法院檢察署檢察官
被　　　告　甲○○
　　　　　　　　　　　樓之3
選任辯護人　王治魯律師
上列被告因過失致死案件，經檢察官提起公訴（95年度偵字第22
564 號），被告於準備程序中就被訴事實為有罪之陳述，經本院
合議庭裁定由受命法官獨任行簡式審判程序，茲判決如下：
    主      文
甲○○因過失致人於死，處有期徒刑壹年。緩刑年。
    事  實
一、甲○○於民國95年8 月11日凌晨，駕駛車牌1321—EQ號自用
    小客車搭載徐玉玲及劉達呈，沿桃園縣桃園市○○路往長壽
    路方向行駛，嗣於95年8 月11日凌晨4 時30分許，途經桃園
    市○○路與長壽路之交叉路口時，本應注意車輛行駛時，駕
    駛人應注意車前狀況，並隨時採取必要之安全措施，且於無
    速限標誌或標線路段，行車速度不得超過50公里，及車輛行
    近行人穿越道前，應減速慢行，遇有行人穿越時，無論有無
    交通警察指揮或號誌指示，均應暫停讓行人先行通過，依當
    時情形，天氣晴朗，視距良好，路面狀態為乾燥柏油，並無
    不能注意情事，竟疏未注意，貿然以時速約80公里之速度行
    進，而未注意車前狀況以隨時採取煞停之措施，遂不慎撞擊
    前方正路過行人穿越道之曾陳玉珍，而曾陳玉珍經送醫後，
    仍因頭、胸、腹部鈍挫傷致低血容性休克死亡。肇事後，隨
    由劉達呈報警處理，甲○○則留待現場，於有偵查犯罪職權
    之員警據報但仍不知肇事人姓名前往處理時，當場向員警承
    認係肇事人而不逃避裁判，始悉上情。
二、案經曾陳玉珍之夫乙○○告訴及台灣桃園地方法院檢察署檢
    察官據報相驗後自動檢舉偵辦。
    理  由
一、本件被告甲○○所犯係死刑、無期徒刑、最輕本刑為三年以
    上有期徒刑以外之罪，其於準備程序中就被訴事實為有罪之
    陳述，經法官告知簡式審判程序之旨，並聽取公訴人、被告
    之意見後，依刑事訴訟法第273 條之1 第1 項規定，經本院
    合議庭裁定，由受命法官獨任進行簡式審判程序，並為審理
    判決，合先敘明。
二、上開犯罪事實，業據被告迭於歷次訊問時坦認在卷，核與當
    時搭乘被告車輛之證人徐玉玲、劉達呈於警詢時之指述相符
    ，並有道路交通事故現場圖、道路交通事故調查報告表、現
    場照片共14張在卷可稽（見相卷第5 至7 頁、第18至24頁）
    ；而被害人曾陳玉珍因此撞擊受有頭、胸、腹部鈍挫傷，致
    低血溶性休克而死亡之事實，亦有台灣桃園地方法院檢察署
    檢察官相驗屍體證明書、相驗筆錄、驗斷書在卷可證（見相
    卷第29至37頁），足堪認定。按汽車行駛時，駕駛人應注意
    車前狀況，並隨時採取必要之安全措施；又於無標誌或標線
    者路段，行車時速不得超過50公里，及車輛行近行人穿越道
    前，應減速慢行，遇有行人穿越時，無論有無交通警察指揮
    或號誌指示，均應暫停讓行人先行通過，道路交通安全規則
    第94條第3 項、第93條第1 項第1 款、第103 條第2 項定有
    明文，是駕駛人被課予注意前方交通狀況，遵循速限規定，
    並採取客觀上適當、有效之避險措施，以避免危害發生之注
    意義務，且行進行人穿越道前應減速慢行，如有行人並應暫
    停讓行人穿越；而徵諸當時天氣晴朗，視距良好，亦無何不
    能注意情事，被告卻未注意車前狀況並採取必要安全措施，
    行經該交岔路口之行人穿越道時不僅未暫停讓行人通過，甚
    至以超過50公里速限規定之速度行駛，而違反上開注意義務
    之規範，對於本件車禍之發生確有過失，堪予認定；再者，
    本件肇事責任經臺灣省桃園縣區車輛行車事故鑑定委員會鑑
    定結果，亦認被告駕駛自用小客車有超速行駛於行人穿越道
    前未暫停讓行人通過之之情形，有該會之函文在卷可稽（見
    95年度偵字第22564 號卷第5 至7 頁），該等鑑定結果與本
    院認定之部分相同，亦可資佐證被告確有過失。綜上所述，
    被告上開過失情形，終釀成本件車禍，而致被害人曾陳玉珍
    受有前傷勢而死亡。被告之過失行為，與被害人曾陳玉珍之
    死亡結果間有相當因果關係。是本件事證明確，被告犯行洵
    堪認定。
三、核被告所為，係犯刑法第276 條第1 項之過失致死罪。查被
    告肇事後，被告同車友人劉達呈即報警處理，被告於有偵查
    犯罪職權之員警據報但仍不知肇事人姓名而前往處理時，留
    待現場向員警承認係肇事人而不逃避裁判，業據被告陳述明
    確，核與劉達呈於警詢時所述相符，是足認被告已符合自首
    之要件，應依刑法第62條前段規定減輕其刑。又被告為汽車
    駕駛人，行經行人穿越道而未依規定讓行人優先通行因而肇
    致被害人曾陳玉珍受撞擊而死亡，應道路交通管理處罰條例
    第86條第1 項規定加重其刑，爰依法先加後減之。爰審酌被
    告因一時行車不慎，釀致本件車禍發生，且已與告訴人等達
    成民事和解，犯後已坦承犯行，另考量被告之素行、生活狀
    況、智識程度等一切情狀，量處如主文所示之刑。查被告未
    曾受有期徒刑以上刑之宣告，此有臺灣高等法院被告全國前
    案紀錄表在卷可按，其因行車疏忽，致罹刑典，經此教訓應
    能知所警惕而無再犯之虞，本院綜核其個人與家庭環境各情
    ，認其所受之刑之宣告以暫不執行為適當，爰併諭知緩刑3
    年，以策來茲。
據上論斷，依刑事訴訟法第273 條之1 第1 項、第299 條第1項
前段，道路交通管理處罰條例第86條第1 項，刑法第276 條第1
項、第62條前段、第74條第1 項第1 款，判決如主文。
本案經檢察官鄭東峰到庭執行職務。
中　　華　　民　　國　　96　　年　　6 　　月　　11　　日
                        臺灣桃園地方法院刑事第十二庭
                                法　官  陳  雪  玉
以上正本證明與原本無異。
如不服本判決，應於判決送達後10日內向本院提出上訴狀（應附
繕本），上訴於臺灣高等法院。
　　　　　　　　　　　　　　  　書記官　戴  育  萍
中　　華　　民　　國　　96　　年　　6 　　月　　13　　日
附錄論罪科刑法條：
中華民國刑法第276 條（過失致死罪）
因過失致人於死者，處2 年以下有期徒刑、拘役或2 千元以下罰
金。
從事業務之人，因業務上之過失犯前項之罪者，處5 年以下有期
徒刑或拘役，得併科3 千元以下罰金。
